

SUSANA TRALMA

Diseñadora UX / UI Prototyper Web Egresada de Diseño Publicitario Estudiante de Diseño Gráfico

Contacto

Celular

+56 9 7593 9995

Correo

susanauxd@gmail.com

Github

https://susan-tg.github.io/portafolio_susana-uxd/

I inkedin

https://www.linkedin.com/in/susana-tralma/

Behance

https://www.behance.net/Susana_Tralma

Instagram

https://www.instagram.com/susana_ux/

Experiencia

Diseñadora UX **ForkChile**

2022

· Planificación, investigación y análisis (mapeo de flujos, Wireflow, análisis de usabilidad,

benchmark, NPS, Google Analytics.)

- · Construcción de maquetas en Figma.
- · Construcción de UI Kit en Figma

Diseñadora Freelance

2019 - hoy

- · Diseño de logotipos y material publicitario.
- Diseño de gráficas para regalos corporativos.
- · Propuestas para branding corporativo en espacios de oficina.

Diseñadora UX/UI Comparto mi maleta

2019 - 2019

Planificación de uso de herramientas (mapeo de experiencia, descubrimientos, definición de usuarios, test de usuarios, Card sorting.)

· Construcción de wireframes, propuestas, prototipos y UI Kit en Sketch App

Diseñadora UX/UI

2018 - 2018

- Cademsmart
- · Planificación en la implementación de herramientas (mapeo de flujos, entrevistas, test, card sorting.)
- · Creación de bocetos y wireframes de interfaz de usuario.
- · Construcción de UI KIT en Sketch App
- · Prototipos de interfaz de usuario.

Co-fundadora Ventoora

2017 - 2018

- · Investigación y captación de clientes.
- · Planificación y construcción de diseño de interfaz.
- · Diseño de camapaña de mailing, redes sociales.
- · Participación en programa Boost de Start-up Chile, como beneficiario de mentorias.

Vitrinista

2012 - 2014

Grandes tiendas (Paris, Hites, Morph, Ripley.)

Integrante del equipo de Visual merchandising en grandes tiendas de retail

- · Montaje de gráficas e instructivo en sala de ventas.
- · Implementación de técnicas de colorización.
- · Implementación de técnicas de presentación de producto.
- · Apoyo e instrucciones en orden y mantención de productos en sala de ventas.
- · Realización de montaje de eventos especiales.

Sobre mí

El diseño para mí es una herramienta para la solución de problemas de distinto tipo.

Mis experiencias me hacen ser capaz de obtener una mirada más global de productos y servicios ya que he trabajado atendiendo clientes de forma presencial.

Soy una persona curiosa que cree en el aprendizaje contínuo y es capaz de analizar y procesar información en pos de crear experiencias de usuario agradables y coherentes.

Herramientas y metodologías

Colorización, conceptualización, ideación, bocetos, prototipo en baja, media y alta fidelidad, guias de estilo, moodboard, wireframes.

User research, Usability testing, Evaluación de Heurísticas, Arquetipos, Journey map, User Flow, Benchmark, arquitectura de información, Design thinking, Lean UX, Branding e identidad corporativa.

Figma, Adobe XD, Sketch App, Zeplin, Marvel, Overflow, Invision Studio, Trello, Photoshop, Illustrator, HTML, CSS, Saas. Responsive, Github, Bootstrap.

Experiencia

Atención al cliente

2012 - 2014

Marcas (Billabong, Efesis, Viña Concha y toro, Falabella, etc.)

- · Desarrollo de presentación, promoción y ventas de productos.
- · Premios por metas de ventas

Educación

Diseño Gráfico

2022

Estudiante de jornada PEV (vespertino) AIEP de la Universidad Andres Bello

THE GO IN CHINCHSIANA THATES BEIN

Diseño UX/UI

2022

Certificada

Escuela Desafío Latam

Prototyper Web

2016-2017

Certificada Laboratoria Chile

Téc. Superior en Diseño Publicitario

2007-2011

Egresada

IP Santo Tomás

Cursos

UX Research, Lean Startup, Diseño de interfaz, Fundamentos UX/UI, Design thinking, etc.

Concursos

Hackathon VYVA SERNATUR

2017

Miembro del equipo ganador "Desafío Achet"

Objetivo: crear una solución digital con ofertas low cost.

Hackathon Laboratoria

2016

Miembro del equipo ganador "Desafío Fundación Servicio País" Objetivo: Rediseño de plataforma web.

HackathonLaboratoria

2016

Miembro del equipo ganador desafío "Motoqueras" Objetivo: Crear un sitio web para agrupación de motoqueras.